【裁判字號】    92,上易,545
【裁判日期】    920806
【裁判案由】    竊盜
【裁判全文】
臺灣高等法院臺南分院刑事判決              九十二年度上易字第五四五號    Ｇ
      上  訴  人
      即  被  告  甲  ○  ○
右上訴人即被告因竊盜案件，不服臺灣臺南地方法院九十二年度易字第四四二號中華
民國九十二年五月二十二日第一審判決（起訴案號：臺灣臺南地方法院檢察署九十二
年度偵字第三四六九號），提起上訴，本院判決如左：
      主      文
上訴駁回。
      事      實
一、甲○○基於意圖為自己不法所有之概括犯意，連續於民國（下同）九十一年十月
    十二日下午五時許、九十一年十二月二十日晚間六時許之夜間、九十二年二月十
    八日晚間七時三十分許之夜間，沿其位於臺南市○○區○○路二段五四五巷十六
    號十三樓陽台之水管，向下攀爬至同址十二樓之乙○○住處陽台，再打開乙○○
    未鎖之陽台後門，侵入上開乙○○所居住之住宅內，竊取乙○○所有現金新台幣
    約六萬餘元、戒子一只、生肖金飾品一只、養珠耳勾一對、紅寶石項鍊一條、金
    項鍊一條、珍珠耳環一對、珍珠項鍊一條、金項鍊一條（以上另詳如附表所示）
    得手後或變賣或自行供己花用。嗣於九十二年三月十日下午五時二十分許，經乙
    ○○於監視器錄影帶中發現報警而循線在甲○○上址住處查獲，並扣得作案之棉
    手套壹雙。
二、案經台南市警察局第三分局報請台灣台南地方法院檢察署檢察官偵查起訴。
      理      由
一、訊據上訴人即被告甲○○（下稱被告）對於右揭時地侵入被害人乙○○之住宅竊
    取物品之事實於警訊、偵查中原審及本院均供認不諱（見警訊卷第二頁、偵查卷
    第十三頁、原審卷第十九頁、本院九十二年七月二十三日審判筆錄第三頁），核
    與被害人指訴之情節相符（見原審卷第十七頁、警訊卷第六頁），並經證人即被
    告所持物品變賣之「展昌」銀樓店負責人林振輝於警訊時證稱屬實（見警訊卷第
    十四頁正、反面），且有被害人立具之贓物認領保管單（見第十三頁）、證人林
    振輝提出之金飾來源證明書（見同上卷第十五頁）、金飾買入登記簿（同上卷第
    十六頁）及現場監視器側錄照片共十六張（同上卷第三十一頁）等在卷可憑。又
    附表編號二、三所示侵入住宅之時間，為夜間，此有交通部中央氣象局台灣南區
    氣象中心九十二年四月二十四日南區象字第０九二二六００三七七號函及函附之
    九十一年台南區日出日沒時刻表一紙在卷可稽（見原審卷第十二頁至第十四頁）
    ，是被告之自白核與事實相符，本案事證已臻明確，被告之犯行洵堪認定。
二、查被告附表編號一所示之犯行，係犯刑法第三百二十條第一項之普通竊盜罪，附
    表編號二、三於夜間侵入被害人住宅內竊盜，核其所為，係犯刑法第三百二十一
    條第一項第一款之夜間侵入住宅竊盜罪。其先後三次犯行，時間緊接，犯罪基本
    構成要件相同，顯均係基於概括之犯意反覆為之，應依連續犯之規定論以較重之
    （第三次竊盜所觸犯）刑法第三百二十一條第一項第一款之加重竊盜罪一罪，並
    加重其刑。
三、原審以被告事證已臻明確，因予適用刑法第五十六條、第三百二十一條第一項第
    一款、第三十八條第一項第二款，審酌被告犯罪之動機、目的、手段、所生危害
    （竊取財物之多寡、侵入他人住宅竊盜嚴重侵害居家安全，其品行智識程度）、
    所得利益、及犯罪後坦承犯行態度等一切情狀，量處有期徒刑一年，以資懲儆。
    扣案之棉手套一雙，為被告犯罪所用且為被告所有，業據被告坦承在卷，爰依刑
    法第三十八條第一項第二款宣告沒收。至另扣案之男短褲壹件、男白色長內衣本
    為被告日常必需之穿著，非專供犯罪所用之物，不另諭知宣告沒收。核其認事用
    法俱無不合，量刑亦稱妥適。被告上訴意旨雖稱伊已賠償被害人損失云云，且被
    害人亦於本院審理時證實已獲賠償無訛，惟原判決就被告三次竊盜犯行（其中二
    次加重竊盜罪行）僅論處被告有期徒刑一年，尚屬輕微，並未過重，被告指摘原
    判決量刑過重不當，請求撤銷原判決，並無可取，為無理由，應予駁回。
據上論結，應依刑事訴訟法第三百六十八條，判決如主文。
本案經檢察官羅清溪到庭執行職務。
中    華    民    國      九十二      年      八      月      六        日
                                  臺灣高等法院臺南分院刑事第二庭
                                      審判長法官  黃    崑    宗
                                            法官  葉    居    正
                                            法官  莊    俊    華
右正本證明與原本無異。
不得上訴。
                                      法院書記官  廖    明    娟
中    華    民    國      九十二      年      八      月     十二       日
附錄本案論罪科刑法條全文：
刑法第三百二十一條第一項第一款：
      犯竊盜罪而有左列情形之一者，處六月以上、五年以下有期徒刑：
      一、於夜間侵入住宅或有人居住之建築物、船艦、或隱匿其內而犯之者。
附表：
┌──┬─────┬──────┬────────┬────┐
│編號│竊取時間  │竊取地點    │竊取物品        │方法    │
├──┼─────┼──────┼────────┼────┤
│  │九十一年十│台南市安南區│現金二萬餘元    │打開後陽│
│    │月十二日下│怡安路二段五│戒子一只        │台之門侵│
│    │午五時許  │四五巷十六號│生肖金飾品一只  │入      │
│    │          │十二樓      │養珠耳勾一對    │        │
│    │          │            │紅寶石項鍊一條  │        │
├──┼─────┼──────┼────────┼────┤
│  │九十一年十│同右        │現金二萬餘元    │同右    │
│    │二月二十日│            │金項鍊一條      │        │
│    │晚間六時許│            │珍珠耳環一對    │        │
│    │(夜間侵入)│            │                │        │
├──┼─────┼──────┼────────┼────┤
│  │九十二年二│同右        │現金二萬餘元    │同右    │
│    │月十八日晚│            │珍珠項鍊一條    │        │
│    │間七時三十│            │金項鍊一條      │        │
└──┴─────┴──────┴────────┴────┘
┌──┬─────┬──────┬────────┬────┐
│    │分許      │            │                │        │
│    │(夜間侵入)│            │                │        │
└──┴─────┴──────┴────────┴────┘


司法院資訊處製作；財團法人民間司法改革基金會備份。
